【裁判字號】    99,交抗,66
【裁判日期】    990129
【裁判案由】    聲明異議
【裁判全文】
臺灣高等法院臺中分院交通事件裁定      99年度交抗字第66號
抗  告  人
即受處分人  甲○○
上列抗告人因聲明異議案件，不服臺灣臺中地方法院中華民國98
年12月11日所為第一審裁定（98年度交聲字第989號），提起抗
告，本院裁定如下：
    主    文
抗告駁回。
    理    由
一、本件經本院審理結果，認原裁定並無不當，應予維持，並引
    用原裁定記載之理由（如附件）。
二、抗告意旨略以：抗告人即受處分人賴啟宏（下稱抗告人）於
    民國98年2月1日遭警方開單舉發時，雖無法確定自己是否真
    的闖紅燈，然依同年3月2日抗告人向警方調閱之路口監視錄
    影帶，可知當時值勤之警車，確實未開警示燈，此可由監視
    錄影帶並無警示燈閃爍，以及原處分機關98年3月11日中監
    中字第0980001907號函所附之臺中市警察局第一分局中分一
    交字第0980006950號函業將原公文內容之「開啟警示燈」字
    眼移除等情得知，然當時執行勤務之王姓員警於原審98年4
    月9日審理時仍聲稱自己當時有開啟警示燈，加上當時罰單
    日期誤繕、於當時開單後脫口「反正已經過完年了」等語之
    錯誤百出狀態，難認其所稱抗告人有闖紅燈之證詞可資採信
    ，是本件舉發不應僅以舉發警員之證言即認定抗告人有違規
    之事實，為此請求撤銷原裁定等語。
三、按道路交通管理處罰條例第7條第1項規定：「道路交通管理
    之稽查、違規之紀錄，由交通勤務警察，或依法令執行交通
    稽查任務之人員執行之」。而警察為維持交通秩序，依法執
    行職務，立場應是客觀公正，且應深切知悉出庭作證時，因
    有具結擔保其證言之憑信性而應據實陳述，如有偽證應受偽
    證罪處罰之嚴重後果。本件證人王聿斌乃依法執行交通勤務
    之員警，與抗告人素不相識，亦無怨隙，應無甘冒觸犯偽證
    罪之風險而設詞誣攀抗告人之理。又交通警員對親眼目睹之
    違規事實掣單舉發，就其事實之證明，本為證人，如無具體
    事證足認其有偏頗或失實之虞，自難恣意否定其指證即舉發
    之真正，況員警之舉發行為兼有公務員基於職務上權力，依
    法就特定具體事件所為具有公法上效果之單方行政行為之性
    質，基於公務員為公法上行為具有公信力之原則，該行政處
    分當可被推定為真正，其據以依法舉發之事實認定亦為真正
    無誤。本件抗告人之違規事實，既據執勤員警親眼目睹無誤
    後始予舉發，且亦經原審傳喚證人王聿斌到庭具結證述綦詳
    ，抗告人就所辯情節倘無法提出有力之證據資料，以使本院
    對員警所為舉發產生合理之懷疑，或無任何證據足資證明員
    警有捏造事實違法取締之情事，則員警本其維護交通秩序、
    安全職責所為之舉發，自應受到合法、正確之推定。本件抗
    告人雖以證人王聿斌於值勤舉發時未開啟警示燈，並有誤繕
    通知單、對抗告人言語不當等行為，質疑警員開單處罰之公
    信力。然查，駕駛人行經有燈光號誌管制之交岔路口，本即
    負有依照號誌行使之義務，不因違規後警員攔查時有無開啟
    巡邏車之警示燈而有差別，且值勤警員是否開啟巡邏車之警
    示燈，僅涉及警員執行勤務及攔停舉發方式之技巧是否妥當
    之問題，無礙於對抗告人行經有燈光號誌管制之交岔路口闖
    紅燈而違反道路交通管理處罰條例之事實認定。又有關值勤
    警員舉發之態度不佳、罰單日期登載錯誤等情，前經抗告人
    向臺中市警察局第一分局提出申訴後，已經臺中市警察局對
    於該警員予以行政懲處，有臺中市警察局98年3月30日中市
    警督字第0980023292號書函附卷可稽。又抗告人再以證人王
    聿斌對於其當時是否開啟警示燈一節仍於原審審理時未能正
    確記憶，而主張該證人所稱抗告人有闖紅燈之證詞無可採信
    ，然因抗告人亦未能肯定其自己未闖紅燈，復經證人於原審
    以具結方式擔保其證言之憑信性，即不應僅以員警之值勤過
    程或有瑕疵，或其對於值勤過程有無開啟警示燈之陳述是否
    真實等情，質疑本件舉發之合法性及正確性，是抗告人所為
    主張，尚難憑採。本件原審法院既已詳述認定抗告人違規事
    實之理由與證據，並說明原處分於法有據，而駁回抗告人之
    異議，核其認事用法，均無違誤，抗告意旨指摘原裁定不當
    ，為無理由，應予駁回。
四、據上論結，應依道路交通案件處理辦法第26條，刑事訴訟法
    第412條，裁定如主文。
中    華    民    國    99    年    1    月     29    日
            交通法庭    審判長法  官  林  照  明
                              法  官  林  欽  章
                              法  官  郭  瑞  祥
上列正本證明與原本無異。
不得再抗告。
                              書記官  李  妍  嬅
中    華    民    國    99    年    1    月     29    日


司法院資訊處製作；財團法人民間司法改革基金會備份。
